【裁判字號】    89,上易,1679
【裁判日期】    890829
【裁判案由】    恐嚇
【裁判全文】
臺灣高等法院臺中分院刑事判決          民國八十九年度上易字第一六七九號
    上  訴  人
    即  被  告  丁○○
右上訴人，因恐嚇案件，不服臺灣彰化地方法院八十九年度易字第四八號，中華民國
八十九年六月九日第一審判決（起訴案號：臺灣彰化地方法院檢察署八十八年度偵字
第九九四四號）提起上訴，本院判決如左：
    主      文
上訴駁回。
    事實及理由
一、本案經本院審理結果，認第一審判決認事用法及量刑均無不當，應予維持，並引
    用第一審判決書記載之事實、證據及理由（如附件）。
二、上訴人即被告丁○○在本院未提出其他有利之證據及辯解，其空口否認恐嚇之事
    實，無非卸責之詞，自無可採，其上訴無理由，應予駁回。
三、據上論斷，應依刑事訴訟法第三百七十三條、第三百六十八條，判決如主文。
本案經檢察官乙○○到庭執行職務。
中      華      民      國    八十九     年      八     月    二十九    日
                                  臺灣高等法院臺中分院刑事第七庭
                                        審判長法  官  林  榮  龍
                                              法  官  謝  說  容
                                              法  官  黃  日  隆
右正本證明與原本無異。
不得上訴。
                                              書記官  林  端  容
中      華      民      國    八十九     年      八     月    三十      日
                                                                        Ｄ
臺灣彰化地方法院刑事判決                            八十九年度易字第四八號
    公  訴  人  臺灣彰化地方法院檢察署檢察官
    被      告  丁○○  男四十四歲（民國○○○年○月○日生）
                        住彰化縣員林鎮湖水巷四十三號
                        居臺中縣中平街九十巷二十八號
                          臺中縣太平市○○路二巷四三一號
                        身分證統一編號：Ｎ一0000000號
右列被告因恐嚇案件，經檢察官提起公訴（八十八年度偵字第九九四四號），本院判
決如左：
    主      文
丁○○連續以加害生命、身體、財產之事恐嚇他人，致生危害於安全，處有期徒刑
月，如易科罰金，以佰元折算壹日。
    事      實
一、丁○○與丙○○曾同居，丁○○因丙○○與其分手，心生不滿，乃基於概括犯意
    ，先於民國八十八年九月七日下午四時十分許，至彰化縣彰化市○○街彰化基督
    教醫院急診室丙○○工作處，以兇惡語氣向丙○○稱「要小心一點，否則要放火
    燒你房子，並開車撞死你女兒」，而以加害生命、財產之事恐嚇丙○○及丙○○
    之女甲○○，又於同年月九日凌晨約零時許，至彰化縣彰化市○○里○○街五十
    九巷三號丙○○住處按門鈴，再以兇惡語氣，向丙○○及丙○○之子李成  恐嚇
    稱如丙○○不出來講，要放火燒房子及以硫酸潑丙○○全家，而以加害生命、身
    體、財產之事恐嚇丙○○及其家人李成  、甲○○，致生危害於丙○○、李成
    、甲○○安全。
二、案經丙○○訴由彰化縣警察局彰化分局移送臺灣彰化地方法院檢察署檢察官偵查
    起訴。
    理      由
一、訊據被告丁○○固坦承於上揭二時地至告訴人丙○○住所及工作處所情事，惟矢
    口否認有何不法犯行，辯稱伊未恐嚇，本案之證人阮宏倉、高榮俊均係偽證，伊
    已提出告訴云云，然查右揭事實，業據告訴人丙○○於警訊及本院指證明確，證
    人即彰化基督教醫院警衛阮宏基於偵訊亦明確證述「被告在急診室內對丙○○說
    要她小心一點，否則要放火燒她的房子並要開車撞她女兒，因講話聲調很高，所
    以我認為恐嚇性質」，另證人即告訴人房屋維修工人高榮俊亦證述「當天晚上十
    一、十二時，我們剛工作結束，聽有人按門鈴，跟她兒子說，叫你母親出來，不
    然拿硫酸潑她並放火燒房子」，有偵訊筆錄可參，證人等所述與告訴人指證主要
    情節均相吻合（事後追述，就細節之處略有出入，應屬必然常情），且證人等與
    被告並無嫌隙，何至無端設詞誣陷，是被告所辯顯係畏罪飾卸之詞，不足採信，
    本案事證明確，被告犯行至堪認定。
二、核被告所為，係犯刑法第三百零五條之恐嚇罪，其於八十八年九月七日係以一行
    為恐嚇二人，同年九月九日係以一行為恐嚇三人，是各為想像競合犯，均各從一
    重處斷，其連續二次犯行，時間緊接，犯罪基本構成要件相同，顯係基於概括之
    犯意為之，是為連續犯，應以其中情節較重之一罪論以八十八年九月九日之犯行
    即連續以加害生命、身體、財產之事恐嚇他人罪，並依法加重其刑，審酌被告之
    犯罪之動機、手段、所生之危害及犯罪後一再飾詞狡卸，未見悔意，態度不佳等
    一切情狀，量處如主文所示之刑，並諭知易科罰金之折算標準，以示懲儆。
三、據上論斷，應依刑事訴訟法第二百九十九條第一項前段，刑法第五十六條、第三
    百零五條、第五十五條、第四十一條，罰金罰鍰提高標準條例第一條前段、第二
    條，判決如主文。
本案經檢察官簡燕子到庭執行職務。
中      華      民      國    八十九    年      六      月      九      日
                                臺灣彰化地方法院刑事第三庭
                                    法      官  姚  勳  昌
右正本證明與原本無異。
如不服本判決，應於判決送達後十日內向本院提出上訴狀( 須附繕本 )。
告訴人或被害人對於判決如有不服具備理由請求檢察官上訴者，其上訴期間之計算係
以檢察官收受判決正本之日期為準。
                                    法院書記官  楊  筱  惠
中      華      民      國    八十九    年      六      月    十三      日
刑法第三百零五條
以加害生命、身體、自由、名譽、財產之事恐嚇他人，致生危害於安全者，處二年以
下有期徒刑、拘役或三百元以下罰金。


司法院資訊處製作；財團法人民間司法改革基金會備份。
